<!DOCTYPE html PUBLIC "-//W3C//DTD XHTML 1.0 Transitional//EN" "http://www.w3.org/TR/xhtml1/DTD/xhtml1-transitional.dtd">
<html xmlns="http://www.w3.org/1999/xhtml">
<head>
	<meta http-equiv="Content-Type" content="text/html; charset=iso-8859-1" />
	<title>Ymmärrä suomea</title>
	<style type="text/css" media="all">@import "css/styles.css";</style>
	<script type="text/javascript" src="swfobject.js"></script>
</head>
<body class="font-medium">
	<div id="main-wrapper">
		<div id="topbar"></div>
		<div id="main-menu">
			<table cellspacing="0" cellpadding="0" border="0" class="add-links"><tr>
				<td class="item"><img class="raquo" src="i/raquo.gif" alt="" height="7" width="4" /><a href="/ymmarra/index.php?moduli=sanakirja">Sanakirja</a></td>
				<td class="item"><img class="raquo" src="i/raquo.gif" alt="" height="7" width="4" /><a href="/ymmarra/index.php?moduli=verbit">Verbiluettelo</a></td>
				<td class="item"><img class="raquo" src="i/raquo.gif" alt="" height="7" width="4" /><a href="/ymmarra/index.php?moduli=kielioppi">Kielioppi</a></td>
			</tr></table>
			<table cellspacing="0" cellpadding="0" border="0"><tr>
				<td class="item"><img class="raquo" src="i/raquo.gif" alt="" height="7" width="4" /><a href="/ymmarra/index.php">Etusivu</a></td>
				<td class="item"><img class="raquo" src="i/raquo.gif" alt="" height="7" width="4" /><a href="/ymmarra/index.php?moduli=tekstit">Lukutekstit</a></td>
			</tr></table>
		</div>
		<div id="content">
			<table cellspacing="0" cellpadding="0" border="0" id="content-wrapper"><tr>
				<td>
					<div id="left-menu">
												<div class="header-verb"><span>Verbit</span></div>
						<div class="menu">
								<div class="init"><a href="/ymmarra/index.php?moduli=verbit&kirjain=a">A</a></div>
								<div class="init"><a href="/ymmarra/index.php?moduli=verbit&kirjain=e">E</a></div>
								<div class="init"><a href="/ymmarra/index.php?moduli=verbit&kirjain=h">H</a></div>
								<div class="init"><a href="/ymmarra/index.php?moduli=verbit&kirjain=i">I</a></div>
								<div class="init"><a href="/ymmarra/index.php?moduli=verbit&kirjain=j">J</a></div>
								<div class="init"><a href="/ymmarra/index.php?moduli=verbit&kirjain=k">K</a></div>
								<div class="init"><a href="/ymmarra/index.php?moduli=verbit&kirjain=l">L</a></div>
								<div class="init"><a href="/ymmarra/index.php?moduli=verbit&kirjain=m">M</a></div>
								<div class="init"><a href="/ymmarra/index.php?moduli=verbit&kirjain=n">N</a></div>
								<div class="init"><a href="/ymmarra/index.php?moduli=verbit&kirjain=o">O</a></div>
								<div class="init"><a href="/ymmarra/index.php?moduli=verbit&kirjain=p">P</a></div>
								<div class="init"><a href="/ymmarra/index.php?moduli=verbit&kirjain=r">R</a></div>
								<div class="init"><a href="/ymmarra/index.php?moduli=verbit&kirjain=s">S</a></div>
								<div class="init"><a href="/ymmarra/index.php?moduli=verbit&kirjain=t">T</a></div>
								<div class="init"><a href="/ymmarra/index.php?moduli=verbit&kirjain=u">U</a></div>
								<div class="init"><a href="/ymmarra/index.php?moduli=verbit&kirjain=v">V</a></div>
								<div class="init"><a href="/ymmarra/index.php?moduli=verbit&kirjain=y">Y</a></div>
								<div class="init"><a href="/ymmarra/index.php?moduli=verbit&kirjain=Ä">Ä</a></div>
						</div>					</div>
				</td>
				<td>
					<div id="main-content">
						<div id="path">
							<a href=".">Etusivu</a> &gt; <a href="/ymmarra/index.php?moduli=verbit&kirjain=V">V</a>						</div>
													<h1>VOITTAA</h1>
						<table cellspacing="0" cellpadding="0" border="0">
							<tr>
								<td colspan="2" style="padding-bottom:10px;"><strong>Aktiivin indikatiivi</strong></td>
							</tr>
							<tr>
								<td><pre>PREESENS                   
minä      voitan           
sinä      voitat           
hän       voittaa          
me        voitamme         
te        voitatte         
he        voittavat        

PASSIIVI
          voitetaan        

IMPERFEKTI                 
         voitin            
         voitit            
         voitti            
         voitimme          
         voititte          
         voittivat         

PASSIIVI
         voitettiin        

PERFEKTI
olen     voittanut         
olet     voittanut         
on       voittanut         
olemme   voittaneet        
olette   voittaneet        
ovat     voittaneet        

PASSIIVI
on       voitettu          

PLUSKVAMPERFEKTI
olin     voittanut         
olit     voittanut         
oli      voittanut         
olimme   voittaneet        
olitte   voittaneet        
olivat   voittaneet        

PASSIIVI
oli      voitettu          
</pre></td>
								<td>&nbsp;&nbsp;&nbsp;</td>
								<td><pre>      KIELTOMUOTO
      en        voita
      et        voita
      ei        voita
      emme      voita
      ette      voita
      eivät     voita


      ei        voiteta 

   
   en        voittanut
   et        voittanut
   ei        voittanut
   emme      voittaneet
   ette      voittaneet
   eivät     voittaneet


   ei     voitettu        


    en      ole voittanut
    et      ole voittanut
    ei      ole voittanut
    emme    ole voittaneet
    ette    ole voittaneet
    eivät   ole voittaneet


    ei   ole voitettu    


    en    ollut  voittanut
    et    ollut  voittanut
    ei    ollut  voittanut
    emme  olleet voittaneet
    ette  olleet voittaneet
    eivät olleet voittaneet


    ei    ollut  voitettu
</pre></td>
							</tr>
						</table>
						<table cellspacing="0" cellpadding="0" border="0">
							<tr>
								<td colspan="2" style="padding-bottom:10px;"><strong>Aktiivin konditionaali</strong></td>
							</tr>
							<tr>
								<td><pre>PREESENS 
minä     voittaisin        
sinä     voittaisit        
hän      voittaisi         
me       voittaisimme      
te       voittaisitte      
he       voittaisivat      

PASSIIVI
         voitettaisiin     

PERFEKTI
olisin   voittanut         
olisit   voittanut         
olisi    voittanut         
olisimme voittaneet        
olisitte voittaneet        
olisivat voittaneet        

PASSIIVI
olisi    voitettu          
</pre></td>
								<td>&nbsp;&nbsp;&nbsp;</td>
								<td><pre> 
    en          voittaisi
    et          voittaisi
    ei          voittaisi
    emme        voittaisi
    ette        voittaisi
    eivät       voittaisi


   ei          voitettaisi    


    en olisi    voittanut
    et olisi    voittanut
    ei olisi    voittanut
    emme olisi  voittaneet
    ette olisi  voittaneet
    eivät olisi voittaneet


    ei olisi    voitettu
</pre></td>
							</tr>
						</table>
						<table cellspacing="0" cellpadding="0" border="0">
							<tr>
								<td colspan="2" style="padding-bottom:10px;"><strong>Aktiivin potentiaali</strong></td>
							</tr>
							<tr>
								<td><pre>PREESENS
minä     voittanen         
sinä     voittanet         
hän      voittane          
me       voittanemme       
te       voittanette       
he       voittanevat       

PASSIIVI
         voitettaneen      

PERFEKTI
lienen   voittanut         
lienet   voittanut         
lienee   voittanut         
lienemme voittaneet        
lienette voittaneet        
lienevät voittaneet        

PASSIIVI
lienee   voitettu          
</pre></td>
								<td>&nbsp;&nbsp;&nbsp;</td>
								<td><pre> 
    en          voittane
    et          voittane
    ei          voittane
    emme        voittane
    ette        voittane
    eivät       voittane


    ei          voitettane    


    en    liene voittanut
    et    liene voittanut
    ei    liene voittanut
    emme  liene voittaneet
    ette  liene voittaneet
    eivät liene voittaneet


    ei    liene voitettu
</pre></td>
							</tr>
						</table>
						<table cellspacing="0" cellpadding="0" border="0">
							<tr>
								<td colspan="2" style="padding-bottom:10px;"><strong>Aktiivin imperatiivi</strong></td>
							</tr>
							<tr>
								<td><pre>PREESENS

(sinä)   voita             
(hän)    voittakoon        
(me)     voittakaamme      
(te)     voittakaa         
(he)     voittakoot        

PASSIIVI
         voitettakoon      

PERFEKTI

ole      voittanut         
olkoon   voittanut         
olkaamme voittaneet        
olkaa    voittaneet        
olkoot   voittaneet        

PASSIIVI

olkoon   voitettu          
</pre></td>
								<td>&nbsp;&nbsp;&nbsp;</td>
								<td><pre> 

       älä         voita   
       älköön      voittako
       älkäämme    voittako
       älkää       voittako
       älkööt      voittako


       älköön      voitettako    



    älä ole       voittanut
    älköön olko   voittanut
    älkäämme olko voittaneet
    älkää olko    voittaneet
    älkööt olko   voittaneet



    älköön olko   voitettu
</pre></td>
							</tr>
						</table>
						<table cellspacing="0" cellpadding="0" border="0">
							<tr>
								<td colspan="2" style="padding-bottom:10px;"><strong>Verbin nominaalimuodot</strong></td>
							</tr>
							<tr>
								<td><pre>I INFINITIIVI              

Lyhyempi muoto:            
         voittaa           

Pitempi muoto:             
         voittaakseni      
         voittaaksesi
         voittaakseen
         voittaaksemme
         voittaaksenne
         voittaakseen

III  INFINITIIVI           

inessiivi    voittamassa   
elatiivi     voittamasta   
illatiivi    voittamaan    
adessiivi    voittamalla   
abessiivi    voittamatta   
instruktiivi voittaman     
                           
Passiivi
instruktiivi voitettaman   
                           
                           
</pre></td>
								<td>&nbsp;&nbsp;&nbsp;</td>
								<td><pre> II INFINITIIVI

 inessiivi    voittaessa  
 instruktiivi voittaen  

 Passiivi
 inessiivi    voitettaessa    






   IV INFINITIIVI

   nominatiivi  voittaminen     
   partitiivi   voittamista   
      

   I PARTISIIPPI
   aktiivi      voittava    
   passiivi     voitettava    

   II PARTISIIPPI
   aktiivi      voittanut    
   passiivi     voitettu
</pre></td>
							</tr>
						</table>

					</div>
				</td>
			</tr></table>		</div>
		<div id="footer"><a href="http://www.oph.fi/"><img src="i/oph_logo_ymmarrasuomea.gif" width="157" height="35" alt="OPH" /></a></div>
	</div>
</body>
</html>
